【裁判字號】    92,訴,23
【裁判日期】    920207
【裁判案由】    毒品危害防制條例
【裁判全文】
臺灣臺中地方法院刑事判決                            九十二年度訴字第二三號
    公  訴  人  臺灣臺中地方法院檢察署檢察官
    被      告  甲○○  男  三.
右列被告因毒品危害防制條例案件，經檢察官提起公訴（九十一年度毒偵字第三二八
七號），本院判決如左：
    主  文
甲○○連續施用第一級毒品，累犯，處有期徒刑壹年貳月；扣案海洛因陸包（淨重柒
點捌壹公克、包裝重貳點零柒公克）沒收銷燬之。
    事  實
一、甲○○曾因違反肅清煙毒條例案件，於民國八十二年十月二十二日為本院判處有
    期徒刑三年一月確定；及因違反麻醉藥品管理條例案件，於八十二年十一月七日
    為本院判處有期徒刑三月確定，嗣經定應執行刑為有期徒刑三年二月確定，送監
    執行後，於八十四年三月九日假釋付保護管束，於八十五年十一月四日保護管束
    期滿執行完畢。又因違反麻醉藥品管理條例，於八十六年七月三十一日為臺灣高
    等法院臺中分院判處有期徒刑七月確定，於八十七年十月十日執行完畢。再因偽
    造文書罪，於八十七年九月三日為本院判處有期徒刑四月確定，於八十八年三月
    十九日執行完畢。又甲○○前因施用毒品案件，經臺灣高等法院臺中分院裁定送
    觀察、勒戒後，認無繼續施用毒品之傾向，經該院於八十七年九月十五日，以八
    十七年度上訴字第一七五八號判決免刑（註：因違反肅清煙毒條例經一審判處有
    期徒刑三年六月，嗣因毒品危害防制條例實施後，依毒品危害制條例施行細則第
    二十六條第一項第二款規定依職權送觀察、勒戒後，認無繼續施用毒品之傾向，
    而為免刑判決）。嗣又因施用第一、二級毒品案件，經檢察官依本院九十年度毒
    聲字第一三五三號裁定送勒戒處所觀察、勒戒後，認有繼續施用毒品之傾向，再
    由檢察官向本院聲請強制戒治並提起公訴，經本院以九十年度毒聲字第一九九八
    號裁定令入戒治處所施以強制戒治一年；刑罰追訴部分並經本院於九十年五月二
    十八日以九十年度訴字第一０六０號判決分別判處有期徒刑一年二月、五月，應
    執行有期徒刑一年五月，並於同年七月二日確定（現在監執行中）；嗣甲○○強
    制戒治部分經執行滿三月後，其成效經評定為合格，無繼續戒治之必要，檢察官
    乃聲請裁定停止戒治，經本院於九十年九月二十五日以九十年度毒聲字第四七五
    一號裁定停止戒治，所餘期間付保護管束，保護管束期間已於九十一年四月十三
    日期滿。詎甲○○於前揭施用毒品犯罪，經判決確定及停止戒治付保護管束期滿
    後，竟仍不知悔改，復基於施用第一級毒品海洛因之概括犯意，自九十一年六月
    中旬某日起，至同年十月十九日上午十一時許止，在其臺中市○○區○○路二段
    十二之十五巷三０號十三樓住處或駕駛其所有車牌號碼九Ｕ─九七三三號自用小
    客車停放在臺中市之各處停車場內，將第一級毒品海洛因摻水稀釋以針筒注射方
    式，連續施用第一級毒品海洛因多次，期間約每日施用二次。嗣於九十一年十月
    十九日下午四許時，在臺中市北屯區永和巷二０之二三號「楊老師游泳池」之停
    車場內為警查獲，並扣得其所有第一級毒品海洛因六包（淨重七點八一公克、包
    裝重二點０七公克）等物。
二、案經臺中市警察局第五分局報請臺灣臺中地方法院檢察署檢察官偵查起訴。
    理  由
一、右揭犯罪事實，業據被告甲○○迭於警、偵訊及本院審理時均坦白不諱，並有扣
    案海洛因六包可證，足認被告之自白與事實相符；且被告為警查獲時所採之尿液
    經送檢驗，亦確呈嗎啡陽性反應，有臺中市衛生局煙毒尿液檢驗成績書一件附卷
    可稽；另扣案毒品經送法務部調查局鑑定，結果認確為第一級毒品海洛因，有該
    局九十一年十二月四日調科壹字第一二００一二二六七號鑑定通知書一件在卷可
    稽；此外，復有臺中市警察局第五分局扣押物品清單一紙在卷可查。又被告前因
    施用毒品案件，經臺灣高等法院臺中分院裁定送觀察、勒戒後，認無繼續施用毒
    品之傾向，經該院於八十七年九月十五日，以八十七年度上訴字第一七五八號判
    決免刑。嗣又因施用第一、二級毒品案件，經檢察官依本院九十年度毒聲字第一
    三五三號裁定送勒戒處所觀察、勒戒後，認有繼續施用毒品之傾向，再由檢察官
    向本院聲請強制戒治並提起公訴，經本院以九十年度毒聲字第一九九八號裁定令
    入戒治處所施以強制戒治一年；刑罰追訴部分並經本院於九十年五月二十八日九
    十年度訴字第一０六０號判決分別判處有期徒刑一年二月、五月，應執行有期徒
    刑一年五月，並於同年七月二日確定；強制戒治部分經執行滿三月後，其成效經
    評定為合格，無繼續戒治之必要，檢察官聲請裁定停止戒治後，經本院於九十年
    九月二十五日以九十年度毒聲字第四七五一號裁定停止戒治，所餘期間付保護管
    束，保護管束期間已於九十一年四月十三日期滿，有臺灣高等法院臺中分院八十
    七年度上訴字第一七五八號刑事判決、臺灣臺中地方法院檢察署刑案資料查註紀
    錄表及臺灣高等法院被告全國前案紀錄表各一件在卷可查；被告因施用毒品案件
    ，先後經臺灣高等法院臺中分院為免刑判處及本院判處應執行有期徒刑一年五月
    確定後，再為本件施用第一級毒品犯行，為屬三犯毒品危害防制條例第十條之罪
    ；綜上，本件事證明確，被告犯行洵堪認定。
二、核被告所為，係犯毒品危害防制條例第十條第一項施用第一級毒品罪；其施用第
    一級毒品海洛因前持有毒品之低度行為，為其後施用之高度行為所吸收，應不另
    論罪。被告所為先後多次施用第一級毒品海洛因之犯行，時間緊接，所犯係構成
    要件相同之罪名，顯係基於概括犯意反覆為之，為連續犯，應依刑法第五十六條
    規定論以一罪，並加重其刑。被告曾因違反麻醉藥品管理條例，於八十六年七月
    三十一日為臺灣高等法院臺中分院判處有期徒刑七月確定，於八十七年十月十日
    執行完畢。再因偽造文書罪，於八十七年九月三日為本院判處有期徒刑四月確定
    ，於八十八年三月十九日執行完畢，有臺灣臺中地方法院檢察署刑案資料查註紀
    錄表及臺灣高等法院被告全國前案紀錄表各一件在卷可稽，其受有期徒刑執行完
    畢後，五年以內再犯本案有期徒刑以上之罪，為累犯，應依刑法第四十七條規定
    加重其刑，並遞加之。爰審酌被告犯罪之動機、目的，施用第一級毒品海洛因所
    使用以針筒注射之手段，且所為施用毒品之犯行，先後經觀察、勒戒，強制戒治
    ，均無法戒斷，而一再施用毒品；暨其施用毒品之期間長短，期間每日施用二次
    ，並坦承犯罪之犯後態度尚稱良好等一切情狀，量處如主文所示之刑，以示懲儆
    。末查，扣案含海洛因六包（淨重七點八一公克、包裝重二點０七公克），為毒
    品危害防制條例第二條第二項第一款所指之毒品海洛因，爰依同條例第十八條第
    一項前段規定，諭知沒收銷燬之。
據上論斷，應依刑事訴訟法第二百九十九條第一項前段，毒品危害防制條例第十條第
一項、第十八條第一項前段、第二十條第三項前段，刑法第十一條前段、第五十六條
、第四十七條，判決如主文。
中      華      民      國      九十二      年    二    月      七      日
                                    臺灣臺中地方法院刑事第一庭
                                        法  官  林  源  森
右正本證明與原本無異
如不服本判決，應於收受本判決後十日內向本院提出上訴書狀，其未敘述上訴理由者
，並得於提起上訴後十日內向本院補提理由書狀（均須按他造當事人之人數附繕本）
「切勿逕送上級法院」
                                        書記官
中      華      民國      九十二      年    二    月      十      日
附錄本案論罪科刑法條全文：
毒品危害防制條例第十條第一項
施用第一級毒品者，處六月以上五年以下有期徒刑。


司法院資訊處製作；財團法人民間司法改革基金會備份。
